【裁判字號】    97,聲,806
【裁判日期】    970831
【裁判案由】    變換提存物
【裁判全文】
臺灣桃園地方法院民事裁定               97年度聲字第806號
聲  請  人    元大國際資產管理股份有限公司
法定代理人    甲○○
代  理  人    乙○○
相  對  人    比利小雞股份有限公司
兼法定代理人  丁○○
相  對  人    丙○○
                      3號
上列當事人間96年度存字第3799號擔保提存事件，聲請人聲請變
換提存物，本院裁定如下：
    主  文
本院九十六年度存字第三七九九號擔保提存事件，所提存之擔保
金即中央政府重大交通建設公債八十六年度乙類第三期登錄債券
（面額為新台幣陸拾萬元，債券代號：A86403），准聲請人元大
國際資產管理股份有限公司以同額之元大商業銀行無記名可轉讓
定期存單變換之。
聲請程序費用由聲請人負擔。
    理  由
一、按法院得依供擔保人之聲請，以裁定准許其變換提存物，民
    事訴訟法第105 條第1 項定有明文。又上開規定，於其他依
    法令供訴訟上之擔保者，準用之，同法第106 條亦有明文。
二、本件聲請意旨略以：本件假扣押債權人原為寶華商業銀行股
    份有限公司（下稱寶華銀行），前依本院96年度裁全字第44
    53號民事裁定，為擔保假扣押，曾提供面額新壹幣（下同）
    60萬元之86年度乙類第3 期中央政府重大交通建設公債為擔
    保金，並以本院96年度存字第3799號提存事件提存在案。茲
    因寶華銀行已將本件擔保債權讓售予聲請人，本件假扣押債
    權之相關權利義務乃由聲請人全部承受，為此狀請本院裁定
    准聲請人以元大商業銀行無記名可轉讓定期存單代替原寶華
    銀行供擔保之提存物，並變更提存人，且由寶華銀行領回原
    提存擔保金等語。
三、按金融機構合併法第15條第1 項第2 款規定：以收購金融機
    構不良債權為目的之資產管理公司，其處理金融機構之不良
    債權，於金融機構讓與其不良債權時，就該債權對債務人或
    保證人已取得之執行名義，其效力及於資產管理公司。經查
    ，聲請人上開主張業據其提出本院96年度裁全字第4453 號
    民事裁定、96年度存字第3799號提存書、債權讓與聲明書、
    台灣新生報民國97年4 月29日全國公告版等各1 件為證。本
    件原債權人寶華銀行已取得之執行名義，其效力既及於聲請
    人，則假扣押裁定執行名義及其執行程序，其效力自亦及於
    聲請人，應許聲請人變換擔保物。又本裁定主文第一項所示
    變換後之提存物與原提存物價值相當，對相對人之權利亦無
    損害。從而，本件聲請人之聲請變換，於法尚無不合，應予
    准許。至原擔保物因不在聲請人承受之列，當然應由寶華銀
    行領回。
三、依民事訴訟法第106 條前段、第105 條第1 項、第95條、第
    81條第1 款，裁定如主文。
中    華    民    國    97    年    8     月    31    日
                        民事第三庭   法 官  林曉芳
以上為正本係照原本作成
如對本裁定抗告須於裁定送達後十日內向本院提出抗告狀，並繳
納抗告裁判費新台幣壹仟元。
中    華    民    國    97    年    9     月     5    日
                                    書記官  邱飛鳴


司法院資訊處製作；財團法人民間司法改革基金會備份。
